【裁判字號】    92,訴,102
【裁判日期】    920821
【裁判案由】    毒品危害防制條例
【裁判全文】
臺灣士林地方法院刑事判決                          九十二年度訴字第一０二號
    公  訴  人  臺灣士林地方法院檢察署檢察官
    被      告  甲○○
右列被告因違反毒品危害防制條例案件，經檢察官提起公訴（九十二年度毒偵字第八
八號）及移
    主  文
甲○○連續施用第一級毒品，累犯，處有期徒刑壹年貳月。扣案之第一級毒品海洛因
壹包（驗得淨重零點柒參公克，包裝重零點貳公克）沒收銷燬，注射針筒肆支、分裝
袋貳只、分裝棒壹支，均沒收。又連續施用第二級毒品，累犯，處有期徒刑捌月。扣
案之第二級毒品安非他命壹包（毛重零點肆貳公克，驗餘淨重零點壹參公克）沒收銷
燬。應執行有期徒刑壹年捌月，扣案之第一級毒品海洛因壹包（驗得淨重零點柒參公
克，包裝重零點貳公克）、第二級毒品安非他命壹包（毛重零點肆貳公克，驗餘淨重
零點壹參公克），均沒收銷燬，注射針筒肆支、分裝袋貳只、分裝棒壹支，均沒收。
    事  實
一、甲○○於民國八十二年間，因賭博案件，經本院以八十二年度易字第一二二六號
    判處有期徒刑四月確定，於八十二年九月十六日易科罰金執行完畢。又於八十二
    年間，因違反肅清煙毒條例案件，經臺灣高等法院以八十三年度上訴字第三三四
    三號判決有期徒刑三年六月確定，刑期起算日期為八十四年十一月十一日，指揮
    書執畢日期為八十八年五月十日，而於八十六年五月二十三日縮短刑期假釋出監
    。另於八十四年間，因違反麻醉藥品管理條例案件，經本院以八十四年度易緝字
    第一五四號判處有期徒刑五月確定，刑期起算日期為八十八年五月十一日，指揮
    書執畢日期為八十八年十月十日。嗣撤銷前開假釋，執行殘刑二年三月二十六日
    ，刑期起算日期為八十八年三月二日，指揮書執畢日期為九十年六月二十七日，
    於九十年四月二十九日縮刑期滿執行完畢（構成累犯）。
二、甲○○因施用毒品案件，經本院以八十七年度毒聲字第五六六號號裁定送觀察、
    勒戒後，認有繼續施用毒品之傾向，由本院以八十七年度毒聲字第七八三號裁定
    令入戒治處所施以強制戒治，後經本院以八十八年度毒聲字第三九九號裁定停止
    戒治，所餘戒治期間付保護管束，迨八十八年十月二十一日強制戒治期滿，由臺
    灣士林地方法院檢察署檢察官於八十八年十一月十八日，以八十八年度戒毒偵字
    第二二號不起訴處分確定。詎甲○○猶不知悔改，復基於施用第一級毒品海洛因
    之概括犯意，自九十一年十月七日下午四、五時許起至九十二年五月十一日上午
    十一時許止，約一星期一次，在臺北市○○區○○路四段四十一巷四號十樓住處
    、內湖仁德醫院前，以香煙吸食或針筒注射方式，連續施用第一級毒品海洛因多
    次。另基於施用第二級毒品安非他命之概括犯意，自九十一年十月七日起至九十
    二年五月十日止，約一星期一次，在上開內湖住處，以鋁箔紙燒烤產生煙霧方式
    ，連續施用第二級毒品安非他命多次。嗣於九十一年十月八日十六時三十分許，
    為警持搜索票在右開臺北市○○區○○路四段四十一巷四號十樓住處查獲，並扣
    得甲○○所有、供施用海洛因所用之注射針筒一支、分裝袋二只及分裝棒一支。
    迨九十二年五月十一日十六時四十五分許，復在上揭住處，經警持搜索票前往查
    獲，並扣得第一級毒品海洛因一包（驗得淨重０‧七三公克，包裝重０‧二公克
    ）、第二級毒品安非他命一包（毛重０‧四二公克，驗餘淨重０‧一三公克）及
    甲○○所有、預備供施用海洛因所用之注射針筒三支。以上二次查獲後，經警採
    尿送驗結果，分別呈嗎啡、安非他命、鴉片陽性反應，始查悉上情。現依本院九
    十二年度毒聲字第九九號裁定執行強制戒治中。
三、案經臺北市政府警察局內湖分局報請臺灣士林地方法院檢察署檢察官偵查起訴及
    移送併案審理。
    理  由
一、右揭連續施用第一級毒品海洛因及連續施用第二級毒品安非他命之事實，業經被
    告甲○○於本院審理時坦承不諱，而被告於九十一年十月八日為警查獲後，經採
    集尿液送驗結果，呈嗎啡及安非他命陽性反應，於九十二年五月十一日為警查獲
    後所採取之尿液，經檢驗呈鴉片陽性反應，分別有臺北市立療養院九十一年十月
    十五日、同年十一月二十二日、九十二年五月十六日煙毒尿液檢驗報告附卷可稽
    ，又九十二年五月十一日查獲時，各有白粉一包、透明晶體一包扣案可資佐證，
    該白粉送驗結果，含第一級毒品海洛因成分（驗得淨重０‧七三公克，包裝重０
    ‧二公克），有法務部調查局九十二年六月二十七日調科壹字第０四０００三二
    四０號鑑定通知書在卷足憑，該包透明晶體則檢出甲基安非他命成分（毛重０‧
    四二公克，驗餘淨重０‧一三公克），有臺北市政府警察局九十二年七月十一日
    北市鑑毒字第四０五號鑑驗通知書附卷可按，此外並有被告所有、供施用海洛因
    所用之注射針筒一支、分裝袋二只、分裝棒一支、預備供施用海洛因所用之注射
    針筒三支扣案可憑，足徵被告自白與事實相符。被告前因施用毒品案件，經本院
    以八十七年度毒聲字第五六六號號裁定送觀察、勒戒後，認有繼續施用毒品之傾
    向，由本院以八十七年度毒聲字第七八三號裁定令入戒治處所施以強制戒治，後
    經本院以八十八年度毒聲字第三九九號裁定停止戒治，所餘戒治期間付保護管束
    ，迨八十八年十月二十一日強制戒治期滿，由臺灣士林地方法院檢察署檢察官於
    八十八年十一月十八日，以八十八年度戒毒偵字第二二號不起訴處分確定，有臺
    灣高等法院被告全國前案紀錄表、不起訴處分書在卷供參，被告經強制戒治期滿
    ，由檢察官為不起訴處分後，五年內再犯毒品危害防制條例第十條第一項、第二
    項之罪，本件事證明確，被告犯行洵堪認定，應依法論科。
二、按施用毒品經強制戒治期滿，由檢察官為不起訴處分後，五年內再犯毒品危害防
    制條例第十條之施用毒品罪，應進入訴訟程序審理，毒品危害防制條例第二十三
    條第二項定有明文，本件被告前經強制戒治期滿，經不起訴處分後，五年內再犯
    施用毒品罪，符合上開規定，核被告所為，係犯毒品危害防制條例第十條第一項
    、第二項之施用第一、二級毒品罪。其施用第一、二級毒品前後持有第一、二級
    毒品之低度行為，應為施用之高度行為所吸收，均不另論罪。被告先後多次施用
    第一級毒品海洛因、第二級毒品安非他命之犯行，分別係時間緊接，各觸犯構成
    要件相同之罪名，顯係基於概括犯意反覆為之，為連續犯，各應依刑法第五十六
    條之規定以一罪論，並均加重其刑。公訴人起訴事實雖僅敘及被告於九十一年十
    月八日採尿後回溯前二十四小時及九十六小時內某不詳時間之施用海洛因及安非
    他命犯行，然檢察官就犯罪事實之一部起訴者，其效力及於全部，事實欄所述除
    上開時間外之其餘犯罪事實，與公訴人起訴之犯罪事實既分別具有連續犯之裁判
    上一罪關係，依審判不可分之原則，均應為起訴效力所及，本院自應併予審究。
    查被告有事實欄所載之犯罪科刑執行情形，此有臺灣高等法院被告全國前案紀錄
    表存卷可考，其受有期徒刑之執行完畢後，五年以內再犯本件有期徒刑以上之罪
    ，係屬累犯，均應依刑法第四十七條之規定各遞加重其刑。爰審酌施用毒品為自
    戕行為，被告已有違反麻醉藥品管理條例前科，復施用毒品，經強制戒治期滿，
    由檢察官為不起訴處分確定，竟不知愛惜生命及健康，掌握自新機會，反再度耽
    溺於毒品中及其品行、智識程度、生活狀況、犯罪動機、犯罪時間非短、犯後坦
    承犯行，態度良好，顯知悔悟等一切情狀，分別量處如主文所示之刑，並定應執
    行之刑。
三、扣案之第一級毒品海洛因一包（驗得淨重０‧七三公克，包裝重０‧二公克）、
    第二級毒品安非他命一包（毛重０‧四二公克，驗餘淨重０‧一三公克），係查
    獲之毒品，均應依毒品危害防制條例第十八條第一項前段諭知沒收銷燬。至九十
    一年十月八日扣案之注射針筒一支、分裝袋二只、分裝棒一支，係供施用海洛因
    所用之物，九十二年五月十一日扣案之注射針筒三支，係預備供施用海洛因所用
    之物，且均為被告所有，業據被告供明在卷，爰依刑法第三十八條第一項第二款
    規定宣告沒收。另鑑析用罄之安非他命０‧０一公克已不復存在，爰不諭知沒收
    銷燬，附此敘明。
據上論斷，應依刑事訴訟法第二百九十九條第一項前段，毒品危害防制條例第十條第
一項、第二項、第十八條第一項前段，刑法第十一條、第五十六條、第四十七條、第
五十一條第五款、第三十八條第一項第二款，判決如主文。
本案經檢察官吳怡明到庭執行職務。
中      華      民      國    九十二    年      八      月    二十一    日
                                    臺灣士林地方法院刑事第四庭
                                        法  官  黃  潔  茹
右正本證明與原本無異。
如不服本判決，應於判決送達後十日內，向本院提出上訴狀。
                                        書記官  柳  瑞  宗
中      華      民      國    九十二    年      八      月    二十五    日
附錄本案論罪科刑法條：
毒品危害防制條例第十條第一項、第二項
施用第一級毒品者，處六月以上五年以下有期徒刑。
施用第二級毒品者，處三年以下有期徒刑。


司法院資訊處製作；財團法人民間司法改革基金會備份。
